臺灣高雄地方法院刑事判決　　　　　　　96年度訴字第3436號
公　訴　人　臺灣高雄地方法院檢察署檢察官
被　　　告　乙○○
上列被告因毒品危害防制條例案件，經檢察官提起公訴（96年度
毒偵字第6813號），嗣因被告就被訴事實為有罪之陳述，經本院
合議庭裁定由受命法官獨任依簡式審判程序審理，判決如下：
    主  文
乙○○施用第一級毒品，累犯，處有期徒刑拾月；扣案第一級毒
品海洛因壹包（檢驗前淨重零點零伍零公克，檢驗後淨重零點零
貳公克），沒收銷燬之。又施用第二級毒品，累犯，處有期徒
刑陸月。應執行有期徒刑壹年貳月；扣案第一級毒品海洛因壹包
（檢驗前淨重零點零伍零公克，檢驗後淨重零點零貳公克），
沒收銷燬之。
    事  實
一、乙○○前因施用毒品案件，經本院以91年度毒聲字第3712號
    裁定送觀察、勒戒後，認有繼續施用毒品傾向，復經本院以
    91年度毒聲字第4438號為裁定送強制戒治，嗣於戒治期間因
    無繼續施用傾向，經本院裁定停止戒治，於民國92年3 月24
    日出所並付保護管束，於同年7 月28日保護管束期滿未經撤
    銷而執行完畢。又因施用毒品、竊盜等案件，經本院以93年
    度訴字第2689號、94年度易字第1172號判處有期徒刑10月、
    5 月、8 月確定，甫於96年3 月1 日縮短刑期執行完畢。竟
    未戒除毒癮，分別基於施用第一、二級毒品之犯意，於96年
    6 月7 日晚上10時許，在其位於高雄縣岡山鎮○○路65之3
    號之住處，施用第一級毒品海洛因；另於同年6 月7 日晚上
    某時許，在其上開住處施用第二級毒品甲基安非他命。嗣於
    同年6 月8 日17時30分許，在高雄縣岡山鎮○○路旁為警查
    獲，並扣得第一級毒品海洛因1 包（檢驗前淨重0.050 公克
    ，檢驗後淨重0.032 公克）。
二、案經高雄縣政府警察局岡山分局報告臺灣高雄地方法院檢察
    署檢察官偵查起訴。
    理  由
一、本件被告所犯為死刑、無期徒刑或最輕本刑為3 年以上有期
    徒刑以外之罪，其於準備程序中就被訴事實為有罪之陳述，
    經法官告知簡式審判程序之旨，並聽取公訴人之意見後，依
    刑事訴訟法第273 條之1 第1 項規定，合議庭裁定由受命法
    官獨任進行簡式審判程序，合先敘明。
二、上開事實，業經被告乙○○於本院審理時自白不諱，並有臺
    灣檢驗科技股份有限公司96年8 月2 日出具之濫用藥物尿液
    檢驗報告、尿液對照表（岡峰917 號）各1 份在卷可稽，且
    扣案之白色粉末1 只（檢驗前淨重0.050 公克，檢驗後淨重
    0.032 公克）經送驗結果，確實呈海洛因陽性反應，有高雄
    市立凱旋醫院96年8 月27日出具之檢驗報告1 紙附卷可參，
    足認被告之自白與事實相符。被告前因施用毒品案件，經本
    院以91年度毒聲字第3712號裁定送觀察、勒戒後，認有繼續
    施用毒品傾向，復經本院以91年度毒聲字第4438號為裁定送
    強制戒治，嗣於戒治期間因無繼續施用傾向，經本院裁定停
    止戒治，於92年3 月24日出所並付保護管束，於同年7 月28
    日保護管束期滿未經撤銷而執行完畢，有全國施用毒品案件
    紀錄表、本院院內索引卡記錄報表、臺灣高等法院被告前案
    紀錄表各1 份在卷可按。是被告於前開強制戒治執行完畢釋
    放後5 年內再犯本件施用毒品之罪，應依毒品危害防制條例
    第23條第2 項之規定依法訴追依法處罰。從而，本件事證明
    確，被告犯行足堪認定，應依法論科。
三、核被告所為，係犯毒品危害防制條例第10條第1 項、第2 項
    施用第一、二級毒品之罪。其持有第一、二級毒品海洛因、
    甲基安非他命之低度行為，已為施用之高度行為所吸收，不
    另論罪。被告所犯前開二罪，犯意各別，行為有異，罪名互
    殊，應分論併罰。查被告前因施用毒品、竊盜等案件，經本
    院以93年度訴字第2689號、94年度易字第1172號判處有期徒
    刑10月、5 月、8 月確定，甫於96年3 月1 日縮短刑期執行
    完畢，有臺灣高等法院被告前案紀錄表在卷可考，其於前開
    有期徒刑執行完畢後，5 年內故意再犯本件有期徒刑之罪，
    為累犯，應依刑法第47條第1 項之規定，加重其刑。
四、爰審酌被告於前經觀察、勒戒及強制戒治執行完畢釋放後，
    仍未能徹底戒絕毒品，前已因施用毒品遭判刑執行完畢，復
    再犯本件施用毒品罪，顯見其自制力不足，無法擺脫毒品，
    未能體悟施用毒品對自己、家人造成之傷害及社會之負擔，
    惟念所犯施用毒品罪乃屬戕害自身身心健康行為，尚未對他
    人造成實害，其行為本身對社會所造成之危害並非直接，反
    社會性之程度應屬較低，且其犯後已坦認犯行，量處如主文
    所示之刑及定應執行刑。末扣案之白色粉末1 只（檢驗前淨
    重0.050 公克，檢驗後淨重0.032 公克）經送驗結果，呈海
    洛因陽性反應，業如前述，係屬毒品危害防制條例第2 條第
    2 項第1 款所規定之第一級毒品，且屬違禁物，爰依毒品危
    害防制條例第18條第1 項前段之規定，不問屬於犯人與否，
    沒收銷燬之。又殘留第一級毒品海洛因之包裝袋，與其上殘
    留之第一級毒品海洛因難完全析離，且無析離實益，應視同
    海洛因，爰視為違禁物一併沒收銷燬之。至鑑驗耗用之海洛
    因既已滅失，自無庸宣告沒收銷燬，併此敘明
據上論斷，應依刑事訴訟法第273 條之1 第1 項、第299 條第1
項前段，毒品危害防制條例第10條第1 項、第2 項、第18條第1
項前段，刑法第11條前段、第47條第1 項前段、第51條第5 款，
判決如主文。
本案經檢察官甲○○到庭執行職務。
中　　華　　民　　國　　96　　年　　10　　月　　26　　日
                  刑事第十六庭  法　官  梁淑美
以上正本證明與原本無異。
如不服本判決應於收受本判決後10日內向本院提出上訴書狀，並
應敘述具體理由，如未敘述上訴理由者，應於上訴期間屆滿後20
日內補提理由書狀於本院（均須按他造當事人之人數附繕本）「
切勿逕送上級法院」。
中　　華　　民　　國　　96　　年　　10　　月　　26　　日
 　　　　　　　　　　　　　　　 書記官  林麗文
附錄本判決論罪之法條：
毒品危害防制條例第10條
施用第一級毒品者，處 6 月以上 5 年以下有期徒刑。
施用第二級毒品者，處 3 年以下有期徒刑。
